臺灣高雄地方法院刑事判決　　　　　　　　　　　　九十年度交簡上字第一三號
　　上　訴　人
　　即　被　告　甲○○
右列上訴人因公共危險案件，不服臺灣高雄地方法院旗山簡易庭九十年度旗交簡字第
一四八號中華民國九十年十月二十六日第一審判決（聲請簡易判決處刑書案號：九十
年度偵字第一六二九二號），提起上訴，本院判決如左：
    主  文
上訴駁回。
    事  實
一、甲○○於民國九十年八月二十八日下午二時許，在高雄市前鎮區某處飲酒，酒後
    其控制力及注意力均已達無法安全駕駛動力交通工具之程度，猶於同日下午三時
    許，駕駛車號３Ｕ─四四二號自用大貨車在國道十號高速公路上行駛，適於同日
    下午三時二十六分許，行經國道十號高速公路東向十五公里處，經警方攔檢而對
    其實施酒精檢測，發現其呼氣中酒精濃度為每公升零點八七毫克（ＭＧ＼Ｌ），
    始查獲上情。
二、案經內政部警政署國道公路警察局第八警察隊移送臺灣高雄地方法院檢察署檢察
    官偵查後聲請簡易判決處刑。
    理  由
一、訊據上訴人即被告林冬升固坦認有於右揭時地酒後駕車，為警攔檢測試後呼氣中
    酒精濃度為每公升零點八七毫克之事實，惟矢口否認有公共危險犯行，辯稱：案
    發當時我意識清醒，沒有酒醉，我認為我可以安全駕駛車輛云云。經查：
（一）上訴人於右揭時地酒後駕車，經警方攔查檢測之結果，其呼氣中酒精濃度為每
      公升零點八七毫克（ＭＧ＼Ｌ）等情，有酒精濃度測定值表一紙及內政部警政
      署國道公路警察局舉發違反道路通管理事件通知單各一紙在卷可參。此外，公
      路警察局隊員陳孝仲並於「刑法第一百八十五條之三案件測試觀察紀錄表」上
      記載：被告於測試、訊問過程中有多話之情形，此有上開紀錄表一紙及陳孝仲
      製作之職務報告一份在卷可憑。
（二）再者，刑法第一百八十五條之三規定所謂「不能安全駕駛」，係抽象危險犯，
      並不以發生具體危險為必要，經查，對於呼氣酒精濃度已達每公升零點五五毫
      克（零點五五ＭＧ＼Ｌ）以上者，肇事率為一般正常人之十倍，認為已達不能
      安全駕車之標準，此業經法務部八十八年五月十八日以法八八檢字第一六
      六九號函告週知，應為絕對不能安全駕駛動力交通工具，且按就醫學文獻所知
      ，酒精對人體造成之影響，於呼氣時酒精濃度達每公升零點二五毫克（約相當
      於體內血液中酒精濃度五ＭＧ＼ＤＬ或零點零五％）即會輕度中毒，造成輕
      度協調功能降低；呼氣酒精濃度達每公升零點五毫克時（約相當於體內血液中
      酒精濃度一ＭＧ＼ＤＬ或零點一％）屬輕到中度中毒症狀，出現反應較慢
      、感覺減低、影響駕駛之狀況；又飲酒後一小時許，其體內血液酒精濃度可達
      最高，飲酒一小時後其體內之酒精濃度隨即消減，此亦分別有行政院國軍退除
      役官兵輔導委員會臺北榮民總醫院八十八年八月五日（八八）北總內字第二六
      八六八號函文、八十八年十月二十六日（八八）院賓文廉字第一三四七號臺
      灣高等法院函中台北醫學院附設醫院精神科主任蔡尚穎「酒精對人體生理與行
      為之影響」一文可據。而本件上訴人酒後駕車，於右揭時地經測試後呼氣中酒
      精濃度為每公升零點八七毫克，已逾法務部所認定絕對不能安全駕駛動力交通
      工具之標準，參以上訴人於警訊過程有多話之情形，應認其於駕車之始及案發
      當時之控制力及注意力均已達無法安全駕駛動力交通工具之程度。其辯稱：酒
      後仍能安全駕駛云云，不足採信。
綜上所述，本案事證已臻明確，被告之犯行堪以認定。
二、核上訴人即被告甲○○所為，係犯刑法第一百八十五條之三服用酒類致不能安全
    駕駛動力交通工具而駕駛罪。按酒精成分對人之意識能力具有不良影響，超量飲
    酒後會導致對週遭事務之辨識及反應能力較平常狀況薄弱，因而酒後駕車在道路
    上行駛，對一般往來之公眾及駕駛人自身皆具有高度危險性，爰審酌被告明知上
    情，既漠視自己安危，更枉顧公眾行之安全，於服用酒類後呼氣中酒精濃度達每
    公升零點八七毫克，已處於不能安全駕駛動力交通工具之狀態，仍駕車以致肇事
    ，然前無犯罪前科，有台灣高雄地方法院檢察署刑案資料查註紀錄表、本院被告
    院內索引卡紀錄表及台灣高等法院被告全國前案紀錄表各一紙在卷可憑，素行尚
    佳等一切情狀，因認原審適用刑法第一百八十五條之三、第四十一條第一項、罰
    金罰鍰提高標準條例第二條之規定，量處拘役四十日，並諭知易科罰金之折算標
    準，其認事用法，均無不合，量刑亦屬適當，上訴人以其酒後並未影響行車操控
    能力且原審量刑過重為由執以上訴，為無理由，應予駁回。
據上論斷，依刑事訴訟法第四百五十五條之一第一項、第三項，第三百六十八條，判
決如主文。
本案經檢察官楊慶瑞到庭執行職務。
中      華      民      國    九十一    年    一      月      二十三    日
                                  臺灣高雄地方法院刑事第六庭
                                      審判長法  官  趙家光
                                            法  官  邱明弘
                                            法  官  周玉群
右正本證明與原本無異。
不得上訴。
                                            書記官  黃英彥
中      華      民      國    九十一    年    一      月      二十三    日
附錄本案論罪科刑法條：
刑法第一百八十五條之三：
  服用毒品、麻醉藥品、酒類及其他相類之物，不能安全駕駛動力交通工具而駕駛者
  ，處一年以下有期徒刑、拘役或三萬元以下罰金。
